【裁判字號】    97,簡,4424
【裁判日期】    970711
【裁判案由】    詐欺
【裁判全文】
臺灣板橋地方法院刑事判決              97年度簡字第4424號
公  訴  人  臺灣板橋地方法院檢察署檢察官
被      告  甲○○
上列被告因詐欺案件，經檢察官聲請以簡易判決處刑（97年度偵
字第6219號），本院判決如下：
    主    文
甲○○幫助意圖為自己不法之所有，以詐術使人將本人之物交付
，處拘役參拾日，如易科罰金，以新臺幣壹仟元折算壹日。
    事實及理由
一、本件犯罪事實及證據，均引用如附件檢察官聲請簡易判決處
    刑書之記載。惟犯罪事實欄一第3-4 行「97年1 月17日22時
    前某時」應更正為「97年1 月14日後至97年1 月17日18時前
    之某時」；第6 行「97年1 月17日22時許」應更正為「97年
    1 月17日18時許」。另證據欄補充：被告甲○○固坦承中國
    信託城中分行銀行帳戶000000000000為其所申請，惟矢口否
    認有何幫助詐欺之犯行，辯稱：該帳戶之存摺係97年1 月16
    日、17日許放在機車置物箱內遭竊，伊曾於同年月21日打電
    話向銀行掛失云云。惟查：被害人乙○○因受詐欺集團成員
    所騙，因而匯款至被告甲○○之上開帳戶之事實，業據被害
    人乙○○於警詢中指述綦詳，復有被害人乙○○匯款之匯款
    執據影本附卷可稽。按金融存款帳戶事關存戶個人財產權益
    之保障，不論是存摺或金融卡等專屬性質均高，若落入不明
    人士手中，極易被利用為取贓之犯罪工具，一般人均有妥為
    保管以防止他人任意使用之認識，而被告甲○○為智識正常
    之成年人，何以輕忽而將存摺放置於機車置物箱內，甚至於
    其發現該存摺遭竊後，亦未立即報案或至銀行掛失，而是在
    遺失4 到5 天，遲至97年1 月21日始打電話掛失，亦與一般
    常情相悖。再按欲使用金融卡領取款項者，須於金融機構所
    設置之自動櫃員機上依指令操作，並輸入正確之密碼，方可
    順利領得款項，若非經帳戶所有人同意、授權並告知金融卡
    密碼，以現今磁條或晶片金融卡至少4 位或6 位以上密碼（
    每位由0 至9 ，應至少有0000至9999或000000至999999等不
    同之組合）之設計，單純持有金融卡之人，欲隨機輸入正確
    號碼而成功領取款項之機率，微乎其微，而被害人匯款轉帳
    存入後，隨即遭人以金融卡提領一空無訛，該金融卡密碼需
    6 位數字之設定，茍非被告將該密碼告知他人者，他人顯難
    輕易猜得該密碼？且按徵諸常情，本件帳戶如非被告提供予
    他人使用，而屬被告所遺失或被竊者，則使用人既存有被告
    得隨時至金融機構掛失而無法提領款項之風險，如何能安心
    使用該帳戶，於詐騙被害人後告知被害人將款項匯入該帳戶
    內？是被告辯解，委不足採，本件事證明確，被告犯行洵堪
    認定。
二、核被告所為，係犯刑法第30條第1 項、第339 條第1 項之幫
    助詐欺取財罪。被告以幫助之意思，參與構成要件以外之行
    為，為幫助犯，應依刑法第30條第2 項規定，按正犯之刑減
    輕之。爰審酌被告提供金融機構帳戶供他人使用，助長他人
    犯罪，危害財產安全及社會穩定，又增加查緝困難，其犯罪
    所生之危害非輕，另審酌被告之如臺灣高等法院被告前案紀
    錄表所示無前科之素行、犯罪動機、目的、手段、被害人受
    詐騙金額，暨其犯後否認犯行等一切情狀，量處如主文所示
    之刑，並諭知易科罰金之折算標準。
三、依刑事訴訟法第449 條第1 項前段、第3 項、第454 條第2
    項，刑法第30條第1 項、第2 項、第339 條第1 項、第41條
    第1 項前段，刑法施行法第1 條之1 ，逕以簡易判決處刑如
    主文。
四、如不服本判決，得自收受送達之日起10日內向本院提出上訴
    狀，上訴於本院第二審合議庭（須附繕本）。
中    華    民    國    97    年    7     月    11    日
                      刑事第十庭    法  官  歐陽漢菁
以上正本證明與原本無異。
                                    書記官  李崇文
中    華    民    國    97    年    7     月    11    日
附錄本案論罪科刑法條全文
中華民國刑法第339條
意圖為自己或第三人不法之所有，以詐術使人將本人或第三人之
物交付者，處五年以下有期徒刑、拘役或科或併科一千元以下罰
金。
以前項方法得財產上不法之利益或使第三人得之者，亦同。
前二項之未遂犯罰之。


司法院資訊處製作；財團法人民間司法改革基金會備份。
